# 预付款余额是未来发票对应的进项税余额列示问题

提问人：michaelhtts 时间：2019-05-26 10:06:19
公司是业务广泛，其中有一块是加油业务，公司预付款采购油企的油，再销售给终端客户，油企给公司开专票，公司再给客户开发票。由于公司的其他业务进项较多，故向油企索取发票的意愿较小，目前期末预付款余额很大，其中 90%的部分为未来发票的对应的进项税，并非实际的预付采购汽油款，请问这个余额是应该是留在预付款中列示还是重分类到其他科目中？列示到哪个科目比较合适？

回答人：chenyiwei
要考虑这部分进项税额日后取得专用发票并获得抵扣的可能性。如果预计很可能获得专用发票并在未来抵扣（实际享受应交增值税额减低的好处）的，应列报为 “其他流动资产” 或 “其他非流动资产”（待取得抵扣凭证的进项税额）；如果预计将无法获得抵扣，应直接计入损益处理。